【裁判字號】    98,交聲,654
【裁判日期】    980821
【裁判案由】    聲明異議
【裁判全文】
臺灣臺南地方法院交通事件裁定         98年度交聲字第654號
原處分機關  交通部公路總局嘉義區監理所臺南監理站
異  議  人
即受處分人  甲○○
上列受處分人因違反道路交通管理處罰條例案件，對於交通部公
路總局嘉義區監理所臺南監理站，民國98年5月8日所為之裁決處
分（處分案號：嘉監南字第裁74-B00000000號），聲明異議，本
院裁定如下：
      主  文
異議駁回。
      理  由
一、原處分意旨略以：異議人即受處分人甲○○（下稱異議人）
    ，所有之車牌號碼5936-JD號自用小客車，於民國（下同）
    98年3月20日8時10分許，在高雄市○○路與立大路口處，斜
    向停車，經高雄市政府警察局交通警察大隊（下稱舉發機關
    ）員警以「不緊靠道路右側停車」為由予以製單舉發，嗣原
    處分機關即交通部公路總局嘉義區監理所臺南監理站，以異
    議人違規事實明確，則依違反道路交通管理處罰條例（下稱
    處罰條例）第56條第1項第6款之規定，裁處異議人罰鍰新臺
    幣（下同）900元等語。
二、聲明異議意旨略以：上揭停車處並未劃設有紅色禁止臨時停
    車線抑或設置其他禁止停車之告示，自得於該處停車；另本
    件拖吊前並未進行廣播，異議人之住家距停車地點僅50公尺
    ，竟無法即時到場中止拖吊作業，如此拖吊行為顯與正當法
    律程序有違，足見原處分機關之裁罰處分自非適法等語，為
    此聲明異議，請求撤銷原處分。
三、按「汽車駕駛人停車時，不依順行方向，或不緊靠道路右側
    ，或併排停車，或單行道不緊靠路邊停車，處新臺幣600元
    以上1,200元以下罰鍰」，處罰條例第56條第1項第5款訂有
    明文。復按「停車時應依車輛順行方向緊靠道路右側，但單
    行道應緊靠路邊停車。其右側前後輪胎外側距離緣石或路面
    邊緣不得逾40公分，在單行道左側停車時，比照辦理」，道
    路交通安全規則第112條第2項復有明文。
四、本院審查：
  (一)本件異議人所有之車牌號碼5936-JD號自用小客車，於98年3
    月20日8時10分許，在高雄市○○路與立大路口處斜向停車
    ，經舉發機關員警以「不緊靠道路右側停車」為由予以製單
    舉發，嗣原處分機關以異議人違規事實明確，則依違反道路
    交通管理處罰條例第56條第1項第6款之規定，裁處異議人罰
    鍰900元之事實，有舉發機關高市警交字第B00000000號舉發
    違反道路交通管理事件通知單、原處分機關嘉監南字第裁
    74-B00000000號裁決書，及高雄市政府交通局98年7月3日高
    市交停字第0980031814號函併附上揭車輛違規停車現場照片
    8幀在卷可稽。
  (二)又本件異議人對於上揭地點停車之事實並不否認，惟爭執該
    處既未劃設紅線或設置禁止停車警示牌，自可於該處停車停
    車等語置辯。經查，高雄市政府交通局提出之車輛違規停車
    現場照片，可見異議人係以車頭垂直路面之方式停放汽車，
    與道路交通安全規則第112條第2項之停車時應依車輛順行方
    向緊靠道路右側，並且車輛右側前後輪胎外側距離緣石或路
    面邊緣不得逾40公分之規定顯有違背，原處分機管以道路交
    通管理處罰條例第56條第1項第6款「不緊靠道路右側停車」
    為由裁罰異議人，並無違誤。又原處分機關並非依同條第1
    項第1款「在禁止臨時停車處所停車」為由裁罰異議人，故
    本件違規處是否有劃設紅色禁止臨時停車線抑或設置有禁止
    停車告示，並不影響本件違規事實之認定。
  (三)異議人另以本件值勤員警於拖吊前並未廣播通知車主，顯屬
    違法云云。惟查，高雄市政府交通局所屬拖吊車上皆配備廣
    播錄音裝置，本件於執行拖吊車輛前，皆有播放警語或警示
    音，音量介於60至75分貝，且有錄音存證等情，有高雄市政
    府警察局交通警察大隊98年8月11日高市警交三字第0980025
    282號函附工作紀錄簿及執行照片可佐（參本院卷第25-29頁
    ），異議人空言拖吊前未廣播通知車主云云，不足採信。
  (四)綜上所述，異議人有不緊靠道路右側停車之違規事實既可認
    定，足認異議人異議內容，並無理由，即應予駁回。
五、據上論斷，應依道路交通案件處理辦法第19條前段，裁定如
    主文。
中    華    民    國    98    年    8     月    21    日
                  交通法庭   法  官  廖建彥
以上正本證明與原本無異。
如不服本裁定應於送達後5日內向本院提出抗告狀（應附繕本）
。
                             書記官  吳揆滿
中    華    民    國    98    年    8     月    21     日


司法院資訊處製作；財團法人民間司法改革基金會備份。
